【裁判字號】    89,易,1120
【裁判日期】    891114
【裁判案由】    違反公司法
【裁判全文】
臺灣臺南地方法院刑事判決                        八十九年度易字第一一二號
    公  訴  人  臺灣台南地方法院檢察署檢察官
    被      告  甲○○
右列被告因違反公司法案件，經檢察官提起公訴（八十九年度偵字第三四六二號），
本院判決如左：
    主      文
甲○○公司負責人，違反公司不得經營其登記範圍以外之業務之規定，累犯，處拘役
肆拾日，併科罰金新台幣伍萬元，拘役如易科罰金、罰金如易服勞役，均以佰元（
即新台幣九百元）折算壹日。
    事      實
一、甲○○係台南市○○○路○段一七之八號捷登開發實業股份有限公司（下簡稱捷
    登公司）負責人，曾於民國（下同）八十五年間因違反建築法案件，經本院判處
    有期徒刑四月確定，並於八十五年八月九日易科罰金執行完畢，復於八十六年間
    因違反公司法第十五條第一項、第三項規定之案件，經本院判處罰金五萬元確定
    在案，猶不知悔改，復明知該公司登記之營業事項僅為理髮美容業務之經營（觀
    光理髮及視聽理容業除外）等項目。竟自八十九年一月間某日起，於上址經營隔
    間式之理容業（屬觀光理髮或視聽理容之營業），而經營捷登公司登記範圍以外
    之業務，嗣於八十九年二月二十二日晚間八時四十分許，經台南市政府建設局等
    機關於上址聯合稽查時發現上情。
二、案經經濟部函請台灣台南地方法院檢察署檢察官偵查起訴。
    理      由
一、訊據被告甲○○固不否認捷登公司有於右揭時地從事隔間式之理容業，惟矢口否
    認伊有違反公司法規定之犯意，辯稱：伊已有六年未參與公司事務，且伊經常待
    在國外，對公司經營內容並不清楚，伊只是名義上之負責人而已云云，惟查，捷
    登公司確有經營包廂式之理容業，且經台南市政府建設局等機關至現場稽查明確
    乙節，業經證人即稽查人員劉振樑於偵訊時證述屬實，並有台南市政府各機關公
    共安全聯合稽查違規商業活動現場紀錄表乙份在卷可證；其次，將營業場所加以
    區隔或包廂式經營而為人理容，即屬「理髮視聽歌唱及浴室業管理規則」之觀光
    理髮理容業範疇，有經濟部八十年四月二十四日經（八０）商三０七七七三號函
    影本在卷足憑，且經濟部復於八十九年二月九日於頒訂之「視聽歌唱理髮三溫暖
    舞廳舞場酒家酒吧及特種咖啡茶室業管理規則」第三條第二款規定，將上開觀光
    理髮或視聽理容之營利事業予以明確之定義，亦有經濟部新頒之前揭規則乙份附
    卷可稽；再者，被告於台南市政府稽查之際，確為捷登公司之負責人乙節，復為
    被告於檢察官偵訊時所自承，並補陳：伊曾在二、三年前有將公司賣給他人，最
    近二、三個月才又將公司買回來，伊買回捷登公司後，有將公司改組，但仍繼續
    經營該理容院等語（見偵查卷第二十頁背面、第二十一頁），此外，復有捷登公
    司之設立登記事項卡及其營利事業登記抄本各乙份在卷可稽，互核相符，乃被告
    仍以前情置辯，要屬卸責之詞，洵無足取。故本件事證已臻明確，被告犯行堪予
    認定，應依法論科。
二、核被告甲○○所為，係違反公司法第十五條第一項：公司不得經營登記範圍以外
    之業務之規定，應依同條第三項之罪刑論處。又被告前於八十五年間，因違反建
    築法案件，經本院判處有期徒刑四月確定，於八十五年八月九日易科罰金執行完
    畢乙節，有台灣高等法院被告全國前案記錄表乙份在卷可按，其於五年之內再犯
    本件有期徒刑以上之罪，為累犯，應依法加重其刑。爰審酌被告於八十六年間亦
    曾違反同一類型之犯罪，且經本院判處罰金五萬元確定，竟仍不知悔改而再度涉
    犯本案，併其犯罪之動機、目的、手段、所生危害、品行及犯罪後之態度等一切
    情狀，量處如主文所示之刑，並諭知易科罰金（拘役部分）及易服勞役（罰金部
    分）之折算標準，以資儆懲。
據上論斷，應依刑事訴訟法第二百九十九條第一項前段，公司法第十五條第一項、第
三項、刑法第十一條前段、第四十七條、第四十一條、第四十二條第二項、罰金罰鍰
提高標準條例第二條，判決如主文。
本案經檢察官胡平貴到庭執行職務。
中      華      民      國    八十九    年     十一     月     十四     日
                                  臺灣臺南地方法院刑事第二庭
                                          法  官  林彥君
右正本證明與原本無異。
如不服本判決，應於判決送達後十日內，向本院提出上訴狀。
                                          書記官  陳瑞鈴
中      華      民      國    八十九    年      十一    月      十四    日
附錄本案論罪科刑法條全文：
公司法第十五條第一項：
公司不得經營登記範圍以外之業務。
第三項：公司負責人違反前二項規定時，各處一年以下有期徒刑、拘役或科或併科五
萬元以下罰金，並賠償公司因此所受之損害。


司法院資訊處製作；財團法人民間司法改革基金會備份。
